【裁判字號】    89,易,830
【裁判日期】    890426
【裁判案由】    毒品危害防制條例
【裁判全文】
臺灣臺中地方法院刑事判決                          八十九年度易字第八三號
    公  訴  人  臺灣臺中地方法院檢察署檢察官
    被      告  乙○○
右列被告因毒品危害防制條例案件，經檢察官提起公訴 (八十九年度毒偵字第八四二
號)，本院判決如左：
    主  文
乙○○連續施用第二級毒品，處有期徒刑陸月，如易科罰金以參佰元折算壹日。
    事  實
一、乙○○前因施用毒品案件，經本院以八十八年度毒聲字第八四二號裁定送觀察勒
    戒後，認無繼續施用毒品傾向，經台中地方法院檢察署檢察官於八十八年二月十
    二日以八十八年偵字第四三一九號處分書為不起訴處分確定。詎乙○○復基於概
    括之犯意，竟於五年內即自八十八年五月中旬某日起至八十九年一月二十三日十
    七時止，連續在其台中縣太平市○○路三○一號甲○○住處，以將安非他命放在
    玻璃瓶內、下以打火機點燃吸用其煙氣方式，每週施用安非他命一、二次，多次
    施用第二級毒品安非他命。嗣於八十九年一月二十四日二十二時許，在台中縣太
    平市○○路三○一號為警查獲，經本院以八十九年度毒聲字第五六七號裁定送觀
    察勒戒後，認有繼續施用毒品傾向。
二、案經台中市警察局第一分局報請臺灣臺中地方法院檢察署檢察官偵查起訴。
    理  由
一、右開犯罪事實，除八十九年一月二十三日十七時施用安非他命一次外，業據被告
    乙○○於本院審理時坦承不諱。被告辯稱，八十九年一月二十三日十七時，並未
    施用安非他命云云。經查，八十九年一月二十三日十七時許，被告確與案外人甲
    ○○在上開甲○○住處施用安非他命一次，業據被告及甲○○於警訊中供述明確
    ，且被告為警查獲時採集之尿液送檢驗尿液結果，確呈人體吸用安非他命後之陽
    性反應，有台中市衛生局尿液檢驗單成績書及鑑驗尿液代號與真實姓名對照表二
    紙在卷可證。又被告前因施用毒品案件，經本院以八十八年度毒聲字第八四二號
    裁定送觀察勒戒後，認無繼續施用毒品之傾向，經台灣台中地方法院檢察署檢察
    官於八十八年二月十二日以八十八年度偵字第四三一九號處分書為不起訴處分確
    定，有不起訴處分書一紙附卷可稽；另被告於五年以內再犯施用第二級毒品安非
    他命罪，經本院以八十九年度毒聲字第五六七號裁定送觀察勒戒後，認有繼續施
    用毒品之傾向，有臺灣臺中看守所附設勒戒所八十九年二月十四日中所太總字第
    ○五一四號函及所附證明書各一份附卷可參。事證明確，被告犯行堪予認定。
二、核被告乙○○所為，係犯毒品危害防制條例第十條第二項施用第二級毒品罪。被
    告因施用安非他命毒品前後之持有安非他命之低度行為，應為其施用之高度行為
    所吸收，不另論罪。被告所為數施用安非他命毒品行為，時間緊接，所犯罪名相
    同，顯係基於概括之犯意為之，為連續犯，爰依刑法第五十六條之規定分別以一
    罪論，並加重其刑至二分之一。爰審酌被告素行尚屬良好、因好奇始施用安非他
    命、犯罪之手段、施用毒品為自戕行為及犯罪後大致坦承不諱等一切情狀，量處
    如主文所示之刑，並諭知易科罰金之折算標準。
據上論斷，應依刑事訴訟法第二百九十九條第一項前段，毒品危害防制條例第十條第
二項、第二十條第三項前段，刑法第十一條前段、第五十六條、第四十一條，罰金罰
鍰提高標準條例第二條，判決如主文。
中      華      民      國    八十九      年    四      月    二十六    日
                                臺灣臺中地方法院刑事第四庭
                                  法  官  陳  學  德
右正本證明與原本無異。
如不服本判決，應於判決送達後十日內向本院提出上訴狀，上訴於臺灣高等法院臺中
分院( 須附繕本 )。
                                  書記官
中      華      民      國    八十九      年    四      月    二十七    日
附錄：論罪法條
毒品危害防制條例第十條第二項
施用第二級毒品者，處三年以下有期徒刑。


司法院資訊處製作；財團法人民間司法改革基金會備份。
